

CURRICULUM VITAF

GRAPHISTE / PHOTOGRAPHE / MONTEUR CONTENT MANAGER / SOCIAL MEDIA MANAGER



CONTACT

11 Allée le Corbusier 92000 Nanterre France

jeremychiumia@gmail.com +33 7 88 10 84 70

facebook - / jeremy.chiumia linkedin - Jeremy Chiumia twitter - / JeremyChiumia













INFORMATION

66 Je m'appelle Jeremy Chiumia, j'ai 24 ans Je suis étudiant à l'IESA

> Passioné de technologies et de graphisme, je suis toujours à la recherche de nouveaux moyens de communication, ainsi que des techniques du web marketing pour les entreprises.

Mon objectif, c'est de transformer cette passion dans mon quotidien professionnel

Dynamique et volontaire je m'adapte rapidement aux obstacles auxquels je fais face.



EXPÉRIENCE

(2 ANS 9 MOIS)

ASSITANT MARKETING DIGITAL

Stagiaire UPPERSIDE - 10 mois (2017-2018)

Dans le cadre de mon stage de fin d'études en année de césure Mes tâches étaient polyvalentes, de la création de contenu jusuquà la publication des articles sur les différents réseaux sociaux à ma disposition.

ASSITANT CHEF DE PROJET DIGITAL

Stagiaire FOTOMATE - 4 mois (2017)

COMMUNITY MANAGER

Stagiaire PIXOPOLITAN - 6 mois (2016)

Mon rôle en tant que Community Manager au sein de cette structure était de réaliser des publications graphiques et d'entretenir la newsletter hebdomadaire pour les abonnés qui souhaitent recevoir les dernières actualités proposées par l'entreprise.

ASSITANT CHEF DE PROJET

Stagiaire MY ART INVEST - 6 mois (2013)

J'ai secondé le chef de projet dans les tâches liées à la conduite de plusieurs projets web et graphique. La tâche principale durant ce stage était la création de logos ou/et pictogrammes pour les publications sur le site internet et les publications Facebook, mais aussi des mises en pages de contenu rédigées au préalable par mon tuteur pour v être envoyer en newsletter pour un meilleur aspect graphique.

FREELANCE **DESIGNER GRAPHISTE**

CDD CROSSKNOWLEDGE - 3 mois (2012)

Aprés un stage de 1 mois au sein de Crossknowledge, on me proposa de continuer en tant qu'auto-entrepreneur

- Création de logos et de pictogrammes,
- Le suivi de mises en pages et la création de vidéo en interne.
 Newsletter, Mise en Page PAO

STAGIAIRE UNIVERSITÉ PARIS 1 - 4 mois (2010-2012)

Mon premier stage en entreprise m'a permis de mettre en application mes compétences graphiques pour des mises en pages de document ainsi que de la retouche photo pour mon tuteur de stage qui souhaitait renouveller son image.





HTML/CSS

Suite Microsoft Office



Design (PAO - Webdesign)

Motion (Video - Montage)

Animation & Contenue

Gestion de Trafic Social Media Management



- Activité Photographie / Vidéo Retouche, Montage
- Sports: Football, Badminton, Natation, Volley, Athlétisme
- Langues : Anglais (Billingue), Allemand (Notion)
- Voyages : Angleterre, Canada, Espagne, Allemagne,



33

FORMATION -



Bachelor Communication Mastère Social Media & Brevet des collèges 2010 Digital | e-business 2017 Collège pierre Marie Curie (78) Daccalauteat 2015

Lycée Claude Garamont (92)

2010 - 2012 Baccalauréat 2013 Webmarketing 2020 Pôle Léonard de Vinci (92) Vesamentimédia (75) 2010 - 2013 2005 2010 2013 - 2017 2018 - 2020